臺灣桃園地方法院刑事判決　　　　　 96年度交簡上字第101號
上　訴　人
即　被　告　甲○○
　　　　　　　　　　號11樓
上列上訴人因公共危險案件，不服本院於中華民國九十六年四月
十九日九十六年度壢交簡字第八九號第一審刑事簡易判決（聲
請簡易判決處刑案號：臺灣桃園地方法院檢察署九十六年度偵字
第一八六二號），提起上訴，本院管轄之第二審合議庭判決如下
：
    主  文
原判決撤銷。
甲○○服用酒類，不能安全駕駛動力交通工具而駕駛，處有期徒
刑陸月，如易科罰金，以新臺幣壹仟元折算壹日。減為有期徒刑
參月，如易科罰金，以新臺幣壹仟元折算壹日。
    事  實
一、甲○○前於民國九十年間因酒後駕車公共危險案件，經本院
    以九十一年度壢交簡字第一三五一號判處拘役五十九日，於
    九十二年五月十一日執行完畢，又於九十五年間因酒後駕車
    公共危險案件，經本院以九十五年度壢交簡字第一九八九號
    判處有期徒刑二月確定，於九十六年五月十六日執行完畢（
    以上二罪與本件均未構成累犯）。詎仍不知悔悟，於九十五
    年十二月十九日十八時許起至十九時十分許止，在桃園縣平
    鎮市某機車店內飲用酒類後，明知已因服用酒類，注意力及
    控制力達不能安全駕駛動力交通工具之程度，於飲畢離去之
    際，竟仍駕駛車號RXV-975 號輕型機車上路，欲返回桃園縣
    平鎮市○○路○段二二八號十一樓住處，嗣於同日十九時四
    十分許，行經桃園縣中壢市○○路○段四二六巷巷口時，為
    警攔檢，並以酒精測試器檢測其呼氣酒精濃度，測得甲○○
    之呼氣所含酒精濃度達每公升一點一一毫克，始查悉上情。
二、案經桃園縣警察局中壢分局報告臺灣桃園地方法院檢察署檢
    察官偵查後聲請以簡易判決處刑。
    理  由
一、上揭犯罪事實，業據被告甲○○於警詢中供承不諱，且被告
    於前揭時地為警攔檢並以酒精測試器檢測其呼氣酒精濃度達
    每公升一點一一毫克一節，亦有檢察官及被告所不爭執其證
    據能力之呼氣所含酒精濃度檢測單、桃園縣政府警察局舉發
    違反交通管理事件通知單影本、桃園縣政府警察局汽車駕駛
    人酒後生理協調平衡檢測紀錄卡各一份附卷可參，足見被告
    之自白核與事實相符，自可採為論罪科刑之依據。按刑法第
    一百八十五條之三規定所謂「不能安全駕駛」，係抽象危險
    犯，並不以發生具體危險為必要，對於呼氣酒精濃度已達每
    公升零點五五毫克（．五五ＭＧ／Ｌ）以上，肇事率為一
    般正常人之十倍，認為已達不能安全駕車之標準，此業經法
    務部八十八年五月十八日以法八八檢字第一六六九號函
    告週知，應為絕對不能安全駕駛動力交通工具，且按就醫學
    文獻所知，酒精對人體造成之影響，於呼氣時酒精濃度達每
    公升零點二五毫克（約合體內血液中酒精濃度五ＭＧ／Ｄ
    Ｌ或零點零五％）即會輕度中毒，造成輕度協調功能降低；
    呼氣酒精濃度達每公升零點五毫克時（約合體內血液中酒精
    濃度一ＭＧ／ＤＬ或零點一％）屬輕到中度中毒症狀，
    出現反應較慢、感覺減低、影響駕駛之狀況；呼氣酒精濃度
    達每公升零點七五毫克時（約合體內血液中酒精濃度一五
    ＭＧ／ＤＬ或零點一五％）屬輕到中度中毒症狀，出現思考
    改變、個性行為改變之狀況；呼氣酒精濃度達每公升一毫克
    時（約合體內血液中酒精濃度二ＭＧ／ＤＬ或零點二％
    ），屬中度到重度中毒症狀，出現步態不穩、噁心嘔吐、精
    神混惑不清晰之狀況；呼氣酒精濃度達每公升一點五毫克時
    （約合體內血液中酒精濃度三ＭＧ／ＤＬ或零點三％）
    屬中到重度中毒症狀，出現說話不清楚、感覺喪失、視力模
    糊之狀況；又飲酒後一小時許，其體內血液酒精濃度可達最
    高，飲酒一小時後其體內之酒精濃度隨即消減，此亦分別有
    行政院國軍退除役官兵輔導委員會臺北榮民總醫院八十八年
    八月五日（八八）北總內字第二六八六八號函文可參、八十
    八年十月二十六日（八八）院賓文廉字第一三四七號臺灣
    高等法院函中臺北醫學院附設醫院精神科主任蔡尚穎「酒精
    對人體生理與行為之影響」一文可據。而本件被告係於九十
    五年十二月十九日十八時許起至十九時十分許止飲用酒類後
    ，於同日十九時四十分許，駕車行經桃園縣中壢市○○路○
    段四二六巷巷口時，為警攔檢，並於查獲、測試過程，被告
    有蛇行、車身搖擺不定、車輛行徑偏離常軌等情狀，並於其
    飲用酒類後已逾一小時之同日二十時十五分許以酒精測試器
    檢測其呼氣酒精濃度仍高達每公升一點一一毫克，亦有前揭
    呼氣所含酒精濃度檢測單、桃園縣政府警察局汽車駕駛人酒
    後生理協調平衡檢測紀錄卡各一份附卷可參，足認被告當時
    顯已達不能安全駕駛之情狀。綜上所述，本件事證已臻明確
    ，被告犯行洵堪認定，應予依法論科。
二、核被告所為，係犯刑法第一百八十五條之三服用酒類不能安
    全駕駛動力交通工具而駕駛罪。
三、原審認被告罪證明確，予以論罪科刑，固非無見。惟查，中
    華民國九十六年罪犯減刑條例業於九十六年六月十五日立法
    三讀通過，並於九十六年七月十六日施行，本件被告所犯上
    開罪名係在九十六年四月二十四日前，雖係中華民國九十六
    年罪犯減刑條例第三條第一項第十五款所規範之罪，惟未經
    宣告死刑、無期徒刑或逾有期徒刑一年六月之刑，自得予以
    減刑，原審判決時未及審酌於此，適用法律尚有未洽，被告
    上訴意旨空言泛指原審判決認事用法顯有瑕疵，雖無可取，
    然原審判決既有前開可議之處，自應由本院予以撤銷改判。
    爰審酌酒精成分對人之意識能力具有不良影響，超量飲酒後
    會導致對週遭事務之辨識及反應能力較平常狀況薄弱，對利
    用道路往來之人車均生高度危險性，被告前已有二次相同前
    科，與本件雖均不構成累犯，惟衡量被告之心態，可認其漠
    視法律，亦忽視廣大用路人之交通安全，實有可罰等一切情
    狀，量處如主文第二項所示之刑，並諭知易科罰金之折算標
    準，以資懲儆。又中華民國九十六年罪犯減刑條例業於九十
    六年六月十五日立法三讀通過，並於九十六年七月十六日施
    行，查本件被告所犯上開罪名係在九十六年四月二十四日前
    ，雖係中華民國九十六年罪犯減刑條例第三條第一項第十五
    款所規範之罪，惟未經本院宣告死刑、無期徒刑或逾有期徒
    刑一年六月之刑，自得予以減刑，爰依中華民國九十六年罪
    犯減刑條例第二條第一項第三款規定，就其宣告有期徒刑部
    分，減其刑期二分之一，並諭知易科罰金之折算標準。
四、被告即上訴人經合法傳喚，無正當理由不到庭，爰依刑事訴
    訟法第三百七十一條之規定，不待其陳述，逕為一造辯論判
    決。
據上論斷，應依刑事訴訟法第四百五十五條之一第一項、第三項
、第三百六十九條第一項前段、第三百六十四條、第三百七十一
條、第二百九十九條第一項前段，刑法第一百八十五條之三、第
四十一條第一項前段，刑法施行法第一條之一第一項、第二項但
書，中華民國九十六年罪犯減刑條例第二條第一項第三款、第七
條，判決如主文。
本案經檢察官何治蕙到庭執行職務。
中　　華　　民　　國　　96　　年　　7 　　月　　31　　日
                        臺灣桃園地方法院刑事第十庭
                            審判長法  官  江德民
                                  法  官  柯姿佐
                                  法  官  林家賢
上正本證明與原本相符。
不得上訴。
                                  書記官  常毓生
中　　華　　民　　國　　96　　年　　8 　　月　　 1　　日
附錄本判決論罪科刑法條：
刑法第一百八十五條之三：
服用毒品、麻醉藥品、酒類或其他相類之物，不能安全駕駛動力
交通工具而駕駛者，處一年以下有期徒刑、拘役或三萬元以下罰
金。
